【裁判字號】    89,訴,100
【裁判日期】    891011
【裁判案由】    給付買賣價金
【裁判全文】
臺灣桃園地方法院民事判決  八十九年度訴字第一○○號
    原      告  乙○○
    訴訟代理人  陳棋銘律師
    被      告  甲○○
    訴訟代理人  陳河泉律師
    複  代  人  徐智盟
右當事人間請求給付買賣價金事件，本院判決如左：
    主      文
原告之訴及假執行之聲請均駁回。
訴訟費用由原告負擔。
    事      實
甲、原告方面：
一、聲明：
（一）被告應給付原告新台幣（下同）二百萬元正及自起訴狀送達之翌日起，按週年
      利率百分之五計算之利息。
（二）訴訟費用由被告負擔。
（三）原告願供擔保，請准宣告假執行。
二、陳述：
（一）按民國八十七年八月間起，被告為購買原告所有之坐落於桃園縣龜山鄉○○○
      段楓樹坑小段八四五、八四六、八四七、八四八、八四九、八五○等地號六筆
      土地（下稱系爭土地），先後數十次至現場察勘後，終決定向原告購買，而其
      價格則因系爭土地上存有既存道路，致由原先原告擬出售之二千五百餘萬元，
      扣掉三百餘萬元，而以六筆土地總價二千二百萬元議定成交之，雙方即於八十
      七年十月十九日至陳榮利代書處簽訂不動產買賣契約，嗣原告即依約於被告付
      清定金後將系爭土地點交與被告，嗣並將系爭土地辦理移轉過戶登記予被告所
      指定之訴外人呂理烜，被告亦依約支付買賣價款，除支付定金一千二百萬元外
      ，其餘價款一千萬元被告則自八十七年十二月起迄八十八年七月止，按月支付
      一百萬元與原告，亦即被告已繳付八百萬元正，詎料後二期款（即八十八年八
      月及九月之分期款）計二百萬元，被告竟在七月初即揚言拒不給付，原告預慮
      乃於八十八年七月六日先以郵局存證信函請被告限期給付餘款二百萬元。惟被
      告卻以存證信函虛擬子烏虛有之事實拒絕給付之，原告為維情誼，乃俟至分期
      付款期限屆至後數次再以口頭告知被告，惟被告皆置之不理，原告即於八十八
      年十一月十五日再以郵局存證信函請被告限期給付餘款二百萬元，然而被告卻
      仍相應不理，爰此，原告不得已乃提起本件訴訟。
（二）查被告拒付餘款二百萬元之緣由，無非係以渠於土地鑑界後方發現系爭土地被
      產業道路占用，（參被告八十九年三月二十八日答辯狀第二段倒數第三行）云
      云，為其唯一抗辯事由。惟查該既成產業道路存在於系爭土地內之西南邊，早
      已實際存在二十餘年，並非在雙方簽訂系爭契約之後才開設，況被告之居所距
      系爭土地約二公里左右，車程不到五分鐘，故被告在簽訂系爭契約之前早已知
      悉該產業道路之存在，故始有將系爭土地購買價格從原先之二千五百餘萬元減
      至成交價之二千二百萬元之舉止。況且，被告也自承曾至現場查看過（參同被
      告前答辯狀第一段），而證人陳榮利於本院作證時亦謂系爭土地我曾路過，而
      那條產業道路很早就有了云云，由此可悉，被告稱簽約時不知有產業道路存在
      ，嗣鑑界後方發現之辯詞顯不合情理
（三）又查：被告謂系爭土地未依約鑑界，致無法點交乙事云云。此乃被告為模糊焦
      點轉移爭點之手段，蓋緣被告於立約當日並未付清全部定金，故系爭契約第九
      條乃書明，於付清第五條第（一）條款時點交，而另於第十一條特別約定：乙
      方（即原告）應土地鑑界再行點交予甲方（即被告）。易言之，在被告付清定
      金前，原告應將土地鑑界完畢。而原告在被告付清定金同時點交系爭土地予被
      告，事後因被告在八十七年十一月十七日償付二百萬元（按其餘一千萬元部分
      ，則以被告承受原告在銀行之系爭土地抵押貸款六百萬，另四百萬元則以原告
      前欠被告及另向被告購車價款等扣抵），即完全付清定金，此有系爭契約最後
      一頁上方空白處所記載之文字可悉，同時原告也將系爭土地點交予被告。是故
      根據系爭契約第九條約定，既載明付清定金同時點交，再配合系爭契約第十一
      條約定，鑑界行為應係在點交之前以觀，而今雙方就付清定金並無爭執，則顯
      然先前之鑑界行為早已完成，始有事後點交之行為。雖然原告因當初已將鑑界
      資料交予被告（茍被告不交出，原告也無可奈何）而不復存在，然而，從八十
      七年十二月二十三日，原告已完全辦妥系爭土地移轉過戶登記予被告之指定人
      以觀，茍被告未事先知悉系爭土地之實際狀態（即知悉系爭土地內有產業道路
      存在），則被告焉會允准過戶登記與其所指定之人呢？嗣後也繼續分期繳納餘
      款一千萬元之買賣價金呢？由此可證，被告在完全取得系爭土地後，才謂系爭
      土地未鑑界致不知有產業道路存在而拒付餘款二百萬元，顯屬卸責之辭，而被
      告一直以原告未鑑界為辭，也屬模糊本案焦點之作法，不足為取。
（四）至於證人陳榮利並未參與本件系爭土地買賣之整個過程（包含到現場察看雙方
      當事人對價格議價之過程事後土地有無鑑界點交等等），而僅係單純的為雙方
      撰擬系爭契約之單一時點而已，此由證人在本院八十九年六月二十七日之證述
      內容謂沒有參與簽約過程，我只有幫他們簽約而已，即可獲悉。是故被告複代
      理人以證人陳榮利曾謂不知道產業道路位在系爭土地上云云之個人意見供述，
      來證明被告不知有產業道路乙事，實屬無稽推測之論，蓋證人既未參與整件系
      爭土地交易過程，也未到系爭土地上察看，證人焉知產業道路是否在雙方買賣
      之系爭土地內呢？況此乃證人個人意見之詞，故被告複代理人前述推測論斷，
      應屬誤會。
（五）其次，有關被告引用系爭契約第七條內容作為本件之抗辯，應屬誤引之作，蓋
      系爭契約第七條乃針對系爭土地上茍有第三者之糾葛時應為處理之方式，此與
      本件訟爭事件法律關係根本無涉。再者，系爭契約第九條已特別約定為於付清
      第五條第五款時點交之文字。則當事人已明白表示真意為付清定金時點交，惟
      被告卻硬將其曲解為非約定為視為點交云云，實屬無稽之作，併為敘明。
（六）末按，買受人對於出賣人有交付約定價金之義務，為民法第三六七條所明定。
      查本件原告業已依約履行土地移轉過戶與被告所指定之人，而被告不僅付清定
      金，且自八十七年十二月起也依約按月支付一百萬元至八十八年七月止，惟在
      尚欠二百萬元尾款時，被告突然舉八十八年五月十九日之民間測量所實測圖來
      拒付，其居心叵測，不無可議。況且二造既已於系爭契約上明載雙方當面議定
      系爭六筆土地之價金總額，且也未在系爭契約上，附帶記載類似以實測後土地
      面積另行計價或增減價金等等語句，嗣在系爭土地完全過戶登記併點交予被告
      後，被告卻再挑系爭契約上之語句來作無謂之爭，實不符情理並失厚道，顯不
      足取。而被告更以此作為渠不知系爭土地上有產業道路而拒付餘款之理由，惟
      如前所述，此全屬被告事後卸責之舉。爰此，原告當得依上開民法規定訴請被
      告履行給付二百萬元買賣價金之義務，是屬至明。為此，狀請鈞院明鑒，賜判
      決如訴之聲明以維權益
三、證據：提出對帳單及催告函影本各一紙為證。
乙、被告方面：
一、聲明：
（一）原告之訴駁回。
（二）訴訟費用由原告負擔。
（三）若受不利判決，被告願供擔保請准宣告免予假執行。
二、陳述：
（一）緣原告起訴主張被告為購買原告所有座落於桃園縣龜山鄉○○○段楓樹坑小段
      八四五、八四六、八四七、八四八、八四九、八五○等地號六筆土地（下稱系
      爭土地），先後數十次至現場察勘後，終決定向原告購買，而其價格則由原先
      原告擬以每坪三萬元價格合計二千五百五十六萬餘元扣掉零頭，亦即二千五百
      萬元出售系爭土地予被告，惟被告當時堅持系爭土地上有道路存在，應予扣除
      ，嗣在幾度討價還價，雙方則議定以道路所占系爭土地部份，全部扣除三百萬
      元後共同計價，而以二千二百萬元作為議定價格出售，雙方即於八十七年十月
      十九日簽訂不動產買賣契約，嗣原告即依約於被告付清定金後將系爭土地點交
      與被告，被告已依約支付買賣價金二千萬元，尚有餘款二百萬元無理拒付等語
      云云。原告之主張皆為臨訟杜撰之情節，多有不實，查：
  １、首先，被告為購買系爭土地，雖曾至現場察看，但絕非原告所言之先後數十次
      察勘；而且，系爭土地兩造原商議價格係以每坪二萬六千元，總面積八五二．
      一四坪，總價為二千二百一十五萬五千六百四十元，兩造最後以總價二千二百
      萬元成交，並無原告所謂原擬出售二千五百萬元議價減至二千二百萬元之情事
      。又買賣時原告言明土地西南邊之產業道路均未占用系爭土地，原告並以地籍
      圖上無道路之登載，證明產業道路並非在其土地界內。被告受原告矇蔽而高價
      買受（每坪二五八一七、三五元），為防萬一，還特別要求約明土地原告應鑑
      界再行點交（見不動產買賣契約書第十一條第一款），契約書第七條亦約定：
      「乙方保證本件之不動產絕無來歷不明或債務抵押及債務糾葛並無出租出典等
      情事，如有第三者對前開不動產提出任何權利或債務糾葛及其他異議者與甲方
      無干應由乙方負責理直，涉及甲方損失重大者應負賠償之責。」，詎原告遲至
      八十八年五月十九日始委由台地測量事務所為鑑界測量：竟發現右開第八四九
      地號土地占有一六八平方公尺之道路、第八五○地號土地占有二○○平方公尺
      之道路、合計達三六八平方公尺（折合一一一．二三坪）。已有該所鑑界實測
      圖及計算表附卷足稽，顯與前述買賣時之約定相違，嚴重損害被告權益，被告
      高價買受地目「田」之土地，竟有三百六十八平方公尺被產業道路所占用，顯
      有減少價值及效用之瑕疵，且有權利瑕疵，故被告乃委託黃哲東律師以台北金
      南郵局第六四二號存證信函，函知原告，請求減少價金二百八十七萬三千九百
      七十元（二二００萬元÷二八一七平方公尺=七八０九、元/m二，七八０九、
      七元×三六八m二=0000000元），扣除被告尚未支付之餘款二百萬元，
      反而是原告尚應返還被告已溢收之價款八十七萬三千九百七十元，何來被告積
      欠買賣價金之有！且因土地鑑界後方發現系爭土地被產業道路占用之情事，在
      原告尚未依契約第七條負責理直前，根本無法點交予被告，是以，原告妄謂已
      將系爭土地點交與被告，實屬無稽。
  ２、再者，原告陳稱被告係從事土地買賣仲介工作一節，亦與事實不符；實則，被
      告係經營貨運行之工作，而被告之所以會與原告結識，即是因原告之車輛在被
      告之貨運行靠行。至於，被告會與原告進行系爭土地之買賣，並且在系爭土地
      尚未完成鑑界前，就與原告簽訂買賣契約，實因原告在被告經營之車行靠行，
      雙方已相識一段時間，且原告有許多債務問題，而當時原告急於向被告求援，
      並提說欲出賣渠所有之系爭土地以解決債務問題（此從被告支付原告買賣定金
      之方式，即可印證：雙方約定買賣之定金為一千二百萬元，其中六百萬元係以
      被告承受原告在系爭土地之抵押借款，其餘四百萬則是以原告積欠被告之借款
      及購車價款抵付，原告已於準備書（一）狀中承認），而且原告在當時又一再
      對被告保證該產業道路絕不在系爭土地範圍內，並提示地籍圖予被告，對被告
      稱說：『你看地籍圖上根本就無道路』等語云云，被告才因此相信原告，而先
      簽下買賣契約，並於八十七年十一月十七日支付定金中之二百萬元予之（但是
      ，被告為確保權益，以免該產業道路在系爭土地上而遭原告矇蔽，乃要求在買
      賣契約中特別約定要進行鑑界後再行點交）。三、關於原告主張當時有進行鑑
      界，並將鑑界之結果圖交予被告一節，此亦為原告憑空捏造，並不實在；再就
      原告以被告於契約訂立（八十七年十月十九日）後之一個月（八十七年十一月
      十七日）交付二百萬元之訂金，據以推證原告有完成進行鑑界及點交之契約義
      務一節亦不實在，實則，此即為被告一再受原告矇敝之原因，原告在買賣之前
      雖一再對被告保證，但被告仍存疑該產業道路有可能在系爭土地上，才於買賣
      契約書中特別約明要求原告須進行鑑界，但原告則一再以渠急於解決一些債務
      及一再對被告保證該產業道路絕不在系爭土地上，被告才會將買賣定金及應按
      月給付之價金交付予原告；並且，買賣契約第九條係約定「於付清第五條第（
      1）款時點交。」，而非約定「於付清第五條第（1）款時『視為』點交。」，
      故不可以被告已交付定金即擬制為已點交。原告又陳稱被告怎會按月支付一百
      萬元至八十八年七月止，才以八十八年五月十九日民間測量所之實測圖為拒付
      之理由一節，實則，該實測圖雖於八十八年五月十九日測繪，但被告收到「臺
      地測量事務所」之實測結果通知之時間，則約於一個月後，申言之，即自八十
      八年六月起，被告便停止支付；至於為何被告按月支付予原告之價金會可計算
      至八十八年七月，則是導因於八十八年四月時，原告又對被告陳稱渠要購車，
      需費二百萬元，若被告能為其墊付，則可折抵土地買賣之價金，換言之，於八
      十八年四月時，被告即已預付二百萬予原告，故被告按月支付予原告之價金才
      會可計算至八十八年七月。
（二）總而言之，從買賣契約觀察，第九條明文約定：本件買賣不動產點交日期議定
      ：於付清第五條第（１）款時點交（即被告付清定頭金時）；又第十一條約定
      ：特約事項：（１）乙方應於土地鑑界再行點交甲方。即可知應係乙方（即原
      告）先「鑑界」，再「點交」，且乙方本應於八十七年十一月十七日被告付清
      定頭金前申請鑑界點交。被告皆依約履行付款義務，而原告則一再以各種藉口
      拖延及不履行鑑界義務（現於訴訟中又空口陳稱當時有進行鑑界，並有將實測
      圖交付被告，惟當時委託之測量公司已倒閉，故無法提出該圖等語；實則，原
      告當時本就未曾進行鑑界，故現在才會提不出任何實測圖以證之）。現在，既
      然鑑界後，發現原告所賣出之系爭土地西南邊上確有三百六十八平方公尺為產
      業道路，原告亦於訴訟中承認，故依每平方公尺七千八百零九點七元計算，則
      為二百八十七萬三千九百七十元，則被告自可要求以減少面積之價值抵減價金
      ；況且，在原告尚未依約先行將土地理直點交被告前，被告亦無任何付款義務
      。
三、證據：實測圖及計算明細表，並請傳訊證人陳榮利代理。
    理      由
一、本件原告起訴主張：被告為購買原告所有座落於桃園縣龜山鄉○○○段楓樹坑小
    段八四五、八四六、八四七、八四八、八四九、八五○等地號六筆土地（下稱系
    爭土地），曾先後至現場察勘，因系爭土地存有既存道路，兩造議定價格由原先
    之二千五百餘萬元，扣掉三百餘萬元，以六筆土地總價共二千二百萬元成交，隨
    即於民國八十七年十月十九日簽訂不動產買賣契約，原告並即依約於被告付清定
    金後，將系爭土地點交與被告，且辦理不動產移轉登記予被告指定之訴外人呂理
    烜，被告亦依約支付定金一千二百萬元，並自八十七年十二月起至八十八年七月
    止，按月給付共八百萬元，合計已付買賣價款二千萬元，惟後二期價金尾款二百
    萬元，被告竟拒不給付，經原告二次以郵局存證信函催告，被告卻仍相應不理，
    原告不得已，乃提起本件訴訟。而被告拒付餘款之理由，無非以土地鑑界後，方
    知系爭土地有一部分被產業道路占用云云，惟產業道路位於系爭土地內之西南邊
    ，已存在二十餘年，被告居所離系爭土地僅約二公里左右，簽約之前，早知產業
    道路之存在，亦因此將價格由二千五百餘萬元，減至二千二百萬元。又被告謂系
    爭土地未依約鑑界，故尚未點交乙事云云。但買賣契約第九條書明，於付清第五
    條第一款時點交，而另於第十一條特約事項：乙方（即原告）應土地鑑界再行點
    交予甲方（即被告）。易言之，被告既已付清第五條之一千二百萬元定金，即表
    示土地已鑑界點交至明，足見被告所言不可採信。被告則以：依買賣契約第九條
    之約定：本件買賣不動產點交日期議定：於付清第五條第一款時點交；又第十一
    條：特約事項：「(1)乙方應土地鑑界再行點交甲方。」，即可知應係乙方（即原
    告）先「鑑界」，再「點交」。且乙方本應於八十七年十一月十七日，被告付清
    定頭金前申請鑑界點交。被告皆依約履行付款義務，而原告則一再以各種藉口拖
    延及不履行鑑界義務，於訴訟中又空口稱當時有進行鑑界，並將實測圖交付被告
    云云。實則，原告未曾進行鑑界，故現在才會提不出任何實測圖以證之（原告謊
    稱鑑界公司已倒閉）。現既已鑑界，發現系爭土地西南邊上確有三百六十八平方
    公尺為產業道路，亦為原告自認，故依買賣原價每平方公尺七千八百零九點七元
    計算，計為二百八十七萬三千九百七十元，則被告自可要求減少面積之價值抵減
    價金；況且，在原告尚未依約先行將土地理直點交被告前，被告亦無任何付款義
    務等語資為抗辯。
二、按當事人主張有利於己之事實者，就其事實有舉證之責任，民事訴訟法第二百七
    十七條定有明文；又按民事訴訟如係由原告主張權利者，應先由原告負舉證之責
    ，若原告先不能舉證，以證實自己主張之事實為真實，則被告就其抗辯事實即令
    不能舉證，或其所舉證據尚有疵累，亦應駁回原告之請求（最高法院十七年上字
    第九一七號判例足參）。又因契約互負債務者，他方提出之對待給付若不完全，
    既非依債務本旨為之，除其情形拒絕自己之給付有違誠實及信用方法者外，在他
    方補正前，非不得行使同時履行抗辯拒絕自己之給付。最高法院八十六年台上字
    第一一五一號著有判決可供參照。
三、本件原告主張兩造間訂有系爭土地之買賣契約，總價金為二千二百萬元，原告已
    移轉不動產所有權登記予被告指定之呂理烜，而被告亦已支付買賣價金二千萬元
    ，惟餘款二百萬元未付清等情，業據原告提出不動產買賣契約書影本一份、土地
    所有權登記清冊六份、存證信函二份為證，並為被告所不爭執，堪信原告此部分
    之主張為真實。原告復主張已依約鑑界點交系爭土地予被告，被告拒付尾款，顯
    無理由云云。被告則辯稱：原告尚未鑑界點交、系爭土地有產業道路存在，應扣
    減價金等語。經查：
１、依兩造所定之契約：「第二條不動產標示：土地座落：龜山楓樹坑段楓樹坑小段
    （以下仝）八四五地號面積：０、一０二三公頃、八四六地號面積：０、０二一
    八公頃、八四七地號面積：０、０三一五公頃、八四八地面積：０、０三三０公
    頃、八四九地號面積：０、０六一一公頃、八五０地號面積：０、０三二０公頃
    。以上為所有權全部。而第三條買賣價款雙方當面議定：以右列全部土地共同計
    價。第四條買賣總價款新台幣：二千二百萬元。」。足見本件系爭土地買賣面積
    之計算，係以系爭六筆土地面積之總和計算，即六筆土地相加共「二八一七」平
    方公尺為計算基準，而其價金即依此計算共二千二百萬元，每平方公尺約為七千
    八百零九、七元，此由契約內容將六筆地號之面積分別詳為載明即可得知。且原
    告應移轉給被告之土地面積，依契約第七條之規定：「乙方保證本件之不動產絕
    無來歷不明或債務抵押及債務糾葛，：：：如有第三者對於前開不動產提出任何
    權利或債務糾葛及其他異議者與甲方無干應由乙方（即原告）負責理直，涉及甲
    方損失重大者，應負賠償之責。」，即原告應移轉上開第二條所載明各筆土地面
    積之全部予被告，如原告未能移轉全部土地面積時，原告即應負損害賠償責任，
    被告即得請求損害賠償或請求減少價金至明。而本件原告交予被告之土地面積，
    依八十八年五月十九日，台地土地測量事務所測量之結果，第八四九地號土地有
    一六八平方公尺，第八五０地號土地有二００平方公尺，合計為三六八平方公尺
    之道路使用土地，有上開測量所之實測圖在卷可參，且為兩造所不爭執。是系爭
    土地內有道路用地占用之土地面積共三百六十八平方公尺。則依上開契約之約定
    ，原告應負責理直，如涉及買受人即被告之損失者，原告應負賠償之責，乃被告
    依此主張原告未理直前拒絕付清尾款，依前開最高法院判決意旨，被告所為之抗
    辯，即為有理由。
２、再依契約第九條：本件買賣不動產點交日期議定：於付清第五條第(1)款時點交。
    惟契約第十一條、特約事項亦約定：「(1)乙方（即原告）應土地鑑界再行點交甲
    方（即被告）。」。而上開契約條款所約定之真意，據證人即代寫契約之代書陳
    榮利到庭具結證稱：「當時沒什麼爭議，但買方有說要賣方先以地政事務所鑑定
    後再交給他，他們雙方都已協議好。」，又第九點約定付清第五條第一款時點交
    之意為：「那時是說隨時可以給他用（指買方即被告），而當時買方想要用，但
    因棚架太多，所以沒有點交，實際上應以鑑界後為點交才正確。」、且「特約是
    雙方要求記載的」等情，足見契約第十一條之特約事項應優先於契約第九條、第
    五條之約定而適用，即原告應依特約事項第十一條之約定，將土地鑑界後再行點
    交予被告，始完成出賣人之義務，否則土地未鑑界點交，原告自無請求尾款之權
    利。
３、本件原告固主張土地已點交予被告，否則被告豈會依契約第五條給付定頭金及陸
    續支付各期款合計二千萬元之理云云，但查：
    (1)被告堅決否認原告已鑑界完成點交，而原告除以收受定頭金等情事推論業已點
      交完成，餘則未能舉實證以證明確已點交，且經命原告應提供做為點交之用之
      鑑界報告，原告亦無法舉證以實其說，而衡之常情，原告如確已委請鑑界，當
      有鑑界資料可供參照，且本件買賣契約時間尚非久，標的金額亦非小額，當無
      隨意將重要文件棄置不顧之理，且縱如原告所言，已遺失，原所委請鑑界之公
      司當亦有存底資料可供查證，惟原告均無法提供，是原告之主張，因其未能舉
      證證明之，僅有空言之主張，顯無從採信。
    (2)再原告稱被告居住附近，當知系爭土地包括產業道路，且被告於訂約前，曾至
      現場勘查數次，自無不知前開六筆土地包括產業道路之理云云。惟契約第十一
      條特約事項既要求原告應鑑界再行點交，顯見兩造確不知產業道路是否在買賣
      系爭土地地號範圍內，如已知產業道路在系爭土地範圍內，直接點交予被告即
      可，當無再行鑑界之必要，而多此一舉？且證人陳榮利亦證稱應以鑑界後點交
      才正確，亦足見兩造確有以鑑界後再行點交之約定至明。則原告徒以被告居住
      附近，即推知被告知情云云，亦非可採。
    (3)又被告給付定頭金及陸續支付各期款，乃是依契約及原告之請求先行給付價金
      ，業據被告陳明在卷，是被告支付價金，與原告有無點交，乃屬兩事，顯難以
      此推論既已交付部分價金即表示已點交土地，否則即無約定鑑界後再行點交之
      必要甚明。
四、本件原告既未能舉證證明確已鑑界並行點交系爭土地之事，且未能證明系爭土地
    內所存在之三百六十八平方公尺產業道路使用面積，已於訂約時以減價出售之方
    式扣除等情，則被告主張原告尚未鑑界點交，並應扣除產業道路所占用面積之價
    金，以此拒絕給付尾款，即非無據。從而本件原告訴請被告給付買賣價金之尾款
    二百萬元及自訴狀繕本送達翌日起至清償日止按法定利率計算之遲延利息，為無
    理由，不應予准許。原告受敗訴判決，其假執行之聲請即失所依據，應併予駁回
    。
五、因本案事證已臻明確，兩造其餘主張陳述及所提之證據，均毋庸再予審酌，附此
    敘明。
六、結論：本件原告之訴為無理由，依民事訴訟法第七十八條，判決如主文。
中      華      民      國    八十九    年      十      月      十一    日
                          臺灣桃園地方法院民事第一庭
~B法      官  潘進柳
右為正本係照原本作成
如對本判決上訴須於判決送達後廿日內向本院提出上訴狀
中      華      民      國    八十九    年      十      月      十一    日
~B法院書記官  張淑美


司法院資訊處製作；財團法人民間司法改革基金會備份。
